【裁判字號】    97,訴,1153
【裁判日期】    970730
【裁判案由】    違反槍砲彈藥刀械管制條例
【裁判全文】
臺灣高雄地方法院刑事判決              97年度訴字第1153號
公  訴  人  臺灣高雄地方法院檢察署檢察官
被      告  甲○○
選任辯護人  陳正達律師
            許惠珠律師
            洪世崇律師
上列被告因違反槍砲彈藥刀械管制條例案件，經檢察官提起公訴
（97年度偵字第14623 號），嗣因被告就被訴事實為有罪之陳述
，本院經聽取當事人之意見後，裁定改依簡式審判程序進行，判
決如下：
    主  文
甲○○未經許可，寄藏子彈，累犯，處有期徒刑捌月，併科罰金
新臺幣肆萬元，罰金如易服勞役，以新臺幣貳仟元折算壹日。扣
案具有殺傷力之九MM制式子彈捌顆，沒收。
    事  實
一、甲○○前因竊盜案件，經臺灣高等法院高雄分院以86年度上
    易字第256 號判處有期徒刑1 年6 月確定，復同因竊盜案件
    ，經本院以89年度易字第5158號判處有期徒刑7 月確定，2
    罪接續執行，於民國91年5 月9 日假釋出監，嗣於同年10月
    21日假釋期滿執行完畢。詎甲○○猶不知悔改，明知具有殺
    傷力之子彈，未經許可，不得寄藏而持有之，竟於民國94年
    11月底某日，受真實姓名年籍均不詳綽號「阿滿」之成年男
    子所託，代為保管具有殺傷力之9MM 制式子彈11顆後，將之
    藏置於高雄縣仁武鄉某工廠內。嗣於97年5 月20日凌晨3 時
    許，攜帶上開子彈前往於高雄市○○區○○路40巷11號，並
    藏放於該址戶外信箱時，為員警當場查獲，並扣得上開子彈
    11 顆 （後經鑑驗試射3 顆，餘8 顆）、不具殺傷力仿
    BERTTA型M9半自動製造之槍枝（含彈匣1 個，槍枝管制編號
    00000000 00 號），始悉上情。
二、案經高雄市政府警察局小港分局報請臺灣高雄地方法院檢察
    署檢察官偵查起訴。
    理  由
一、本件被告甲○○所犯係死刑、無期徒刑、最輕本刑為3 年以
    上有期徒刑以外之罪，其於本院準備程序中就被訴事實為有
    罪之陳述，經告知被告簡式審判程序之旨，並聽取檢察官及
    被告之意見後，本院裁定進行簡式審判程序審理，合先敘明
    。
二、訊據被告甲○○於上揭時、地寄藏上揭子彈之事實，業據其
    於警詢、偵查及本院審理時均坦承不諱，核與查獲員警林添
    燈、鄭財龍於偵查中證述之情節相符，並有高雄市政府警察
    局小港分局搜索扣押筆錄、扣押物品目錄表各1 份附卷可稽
    ，復有扣案半自動手槍1 支（含彈匣1 個）、子彈共11顆可
    憑，又上開扣案槍、彈經送請內政部警政署刑事警察局鑑定
    ，鑑定結果略以：(一)送鑑手槍1 支（槍枝管制編號00000000
    00號），認係改造手槍，由仿BERTTA廠M9型半自動製造之槍
    枝，換裝土造金屬滑套及土造金屬槍管而成，扳機連動裝置
    損壞，無法擊發子彈使用，認不具殺傷力；(二)送鑑子彈11顆
    ：(1)7 顆（試射2 顆），認均係口徑9MM 制式子彈，均具殺
    傷力；(2)4 顆（試射1 顆），認均係口徑9MM 制式子彈，彈
    底具撞擊痕跡，均具殺傷力等情，有內政部警政署刑事警察
    局97年7 月1 日刑鑑字第0970080207號槍彈鑑定書1 份在卷
    可稽，足見被告上開自白核與事實相符，堪以採信，故本案
    事證明確，應依法論科。
三、按未經許可持有槍彈為繼續犯，於其終止持有之前，犯罪行
    為仍在繼續實施之中，其間法律縱有變更，但其行為既繼續
    實施至新法施行以後，自無行為後法律變更，應為新舊法比
    較之問題，而應適用其行為終止時之現行刑法論處（最高法
    院89年度臺非字第186 號判決意旨參照）。另按寄藏與持有
    ，均係將物置於自己實力支配之下，僅寄藏必先有他人之持
    有行為，而後始為之受寄代藏而已，故寄藏之受人委託代為
    保管，其保管之本身，亦屬持有，不過，此之持有係受寄之
    當然結果；又單純之「持有」，固不包括「寄藏」，但「寄
    藏」之受人委託代為保管，其保管之本身所為之「持有」，
    既係「寄藏」之當然結果，法律上自宜僅就「寄藏」行為為
    包括之評價，不應另就「持有」予以論罪（最高法院74年台
    上字第3400號判例意旨參照）。被告受託寄藏子彈，核其所
    為，係犯槍砲彈藥刀械管制條例第12條第4 項之未經許可寄
    藏子彈罪。被告持有子彈行為，已為寄藏行為所吸收，不另
    論罪。又被告有如前開事實欄所載之犯罪科刑及執行紀錄，
    此有臺灣高等法院被告前案紀錄表在卷可稽，且按繼續犯之
    一部行為，係在另一犯罪所處有期徒刑執行完畢5 年以內者
    ，仍該當於累犯加重之要件（最高法院86年度台非字第217
    號判決意旨參照），是其受徒刑之執行完畢，5 年以內故意
    再犯有期徒刑以上之罪，為累犯，應依法加重其刑。爰審酌
    被告明知非法寄藏子彈，對社會治安造成之隱藏危害甚大，
    為法律所嚴加取締，竟仍予以受寄代藏，其行為對社會安全
    威脅嚴重，且恣意破壞社會秩序，惡性非輕，量刑本應從重
    ，惟考量被告雖寄藏上開制式子彈，但尚未持以實際從事不
    法活動，並犯後坦承犯行，態度尚佳等一切情狀，量處如主
    文所示之刑，並就併科罰金部分，諭知易服勞役之折算標準
    ，以示懲戒。扣案具殺傷力之9MM 制式子彈8 顆（原為11顆
    ，業經鑑定試射3 顆），均屬違禁物，依刑法第38條第1 項
    第1 款規定宣告沒收，至鑑驗試射之9MM 制式子彈3 顆均已
    因擊發而失違禁物之性質，均不予宣告沒收，附此敘明。至
    於扣案之仿BERTTA廠M9型半自動製造之槍枝，不具殺傷力，
    有前開內政部警政署刑事警察局97年7 月1 日所出具之刑鑑
    字第0970080207號槍彈鑑定書1 份在卷可佐，爰不為沒收之
    諭知，附此敘明。
據上論斷，應依刑事訴訟法第273 條之1 第1 項、第299 條第1
項前段，槍砲彈藥刀械管制條例第12條第4 項，刑法第11條前段
、第47條第1 項、第42條第3 項、第38條第1 項第1 款，判決如
主文。
本案經檢察官周天畏到庭執行職務。
中    華    民    國    97    年     7     月    30    日
                  刑事第十六庭  法  官    文昌
以上正本證明與原本無異。
如不服本判決應於收受本判決後10日內向本院提出上訴書狀，並
應敘述具體理由，如未敘述上訴理由者，應於上訴期間屆滿後20
日內補提理由書狀於本院（均須按他造當事人之人數附繕本）「
切勿逕送上級法院」。
中    華    民    國    97    年     7     月    30    日
                               書記官     吳良美
附錄本案論罪科刑法條：
槍砲彈藥刀械管制條例第12條第4 項未
經許可，持有、寄藏或意圖販賣而陳列子彈者，處5 年以下有期
徒刑，併科新台幣300 萬元以下罰金。


司法院資訊處製作；財團法人民間司法改革基金會備份。
